【裁判字號】    98,審訴,381
【裁判日期】    980527
【裁判案由】    違反毒品危害防制條例
【裁判全文】
臺灣新竹地方法院刑事宣示判決筆錄     98年度審訴字第381號
公  訴  人  臺灣新竹地方法院檢察署檢察官
被      告  乙○○
指定辯護人  本院公設辯護人甲○○
上列被告因違反毒品危害防制條例案件，檢察官提起公訴（98年
度毒偵字第512 號）後，聲請改依協商程序而為判決，本院於中
華民國98年5月27日下午4時，在本院刑事第十一法庭宣示判決，
出席職員如下：
                審判長法  官  劉兆菊
法官起立朗讀判決主文、犯罪事實要旨、處罰條文，及告以上訴
限制、期間並提出上訴狀之法院，且諭知記載其內容：
一、主  文：
    乙○○施用第一級毒品，累犯，處有期徒刑捌月；扣案之海
    洛因貳包（驗餘淨重合計零點貳肆捌零公克），均沒收銷燬
    之；扣案之注射針筒肆支，均沒收之。又施用第二級毒品，
    累犯，處有期徒刑伍月。應執行有期徒刑拾壹月；扣案之海
    洛因貳包（驗餘淨重合計零點貳肆捌零公克），均沒收銷燬
    之；扣案之注射針筒肆支，均沒收之。
二、犯罪事實要旨：
（一）乙○○前於民國87年間，因施用毒品案件，經本院於87年
      10月15日以87年度毒聲字第794 號裁定送觀察、勒戒後，
      認無繼續施用毒品傾向，於87年11月3 日執行完畢釋放出
      所，並經臺灣新竹地方法院檢察署檢察官於87年11月3 日
      以87年度偵字第7142號為不起訴處分確定；又於88年間，
      因施用毒品案件，經本院於88年7 月25日以88年度毒聲字
      第1425號裁定送觀察、勒戒後，因認有繼續施用毒品之傾
      向，復經本院於88年9 月16日以88年度毒聲字第1813號裁
      定令入戒治處所施以強制戒治，嗣經停止戒治所餘戒治期
      間付保護管束出所，而於89年8 月24日保護管束期滿未經
      撤銷視為執行完畢；刑責部分，則經本院於89年5 月31日
      以89年度易緝字第20號判決判處有期徒刑7月、3月，定應
      執行刑有期徒刑8 月確定，經本院於89年10月26日以89年
      度聲字第1013號裁定免除其刑之執行確定。復於94年間，
      再因施用毒品案件，經本院於94年11月7 日以94年度竹東
      簡字第146號判決判處有期徒刑4月確定，甫於95年1 月23
      日易科罰金執行完畢。
（二）詎乙○○竟不知悔改，基於施用第一級毒品海洛因之犯意
      ，於98年3月2日下午某時，在停放於新竹縣北埔鄉○○街
      旁之車上，以將第一級毒品海洛因摻水置於注射針筒注射
      入體內之方式，非法施用第一級毒品海洛因1 次；另基於
      施用第二級毒品甲基安非他命（起訴書誤載為安非他命）
      之犯意，於98年3 月1 日傍晚某時，在上開地點，以將第
      二級毒品甲基安非他命放入吸食器內燒烤吸取煙霧之方式
      ，非法施用第二級毒品甲基安非他命1 次。嗣經其妻曾美
      珠報警，為警於98年3 月2 日晚間6 時52分許，通知到案
      而查獲，並扣得乙○○所有，由其妻曾美珠保管而提出於
      警方之第一級毒品海洛因2 小包、注射針筒4 支，且經採
      集其尿液送驗，檢驗結果呈嗎啡、可待因、安非他命、甲
      基安非他命之陽性反應，始知悉上情。
（三）案經新竹縣政府警察局竹東分局報告臺灣新竹地方法院檢
      察署檢察官偵查起訴後，經檢察官聲請認罪協商判決，由
      本院合議庭裁定由受命法官獨任改依協商程序而為判決。
三、處罰條文：
    毒品危害防制條例第10條第1項、第2項、第18條第1 項前段
    ，刑法第11條、第47條第1項、第51條第5款、第38條第1 項
    第2款。
四、沒收銷燬及沒收之諭知：扣案之第一級毒品海洛因2 包（經
    鑑定後，均含第一級毒品海洛因成分，送驗合計淨重0.2500
    公克、驗餘合計淨重0.2480公克），有交通部民用航空局航
    空醫務中心98年4 月20日航藥鑑字第0982006號毒品鑑定書1
    份在卷可參（見本院卷第13頁），屬違禁物，應依毒品危害
    防制條例第18條第1 項前段規定諭知沒收銷燬；至驗罄部分
    ，已失其違禁物之性質，爰不另為沒收銷燬之諭知。另扣案
    之注射針筒4 支，係被告乙○○所有供施用第一級毒品海洛
    因所用之物，經被告乙○○供承在卷（見偵查卷第6 頁），
    爰依刑法第38條第1項第2款之規定，均沒收之。
五、協商判決除有刑事訴訟法第455條之4第1項第1款於本訊問程
    序終結前，被告撤銷協商合意或檢察官撤回協商聲請者；第
    2款被告協商之意思非出於自由意志者；第4款被告所犯之罪
    非第455條之2第1項所定得以協商判決者；第6款被告有其他
    較重之裁判上一罪之犯罪事實者；第7 款法院認應諭知免刑
    或免訴、不受理者情形之一，及違反同條第2 項「法院應於
    協商合意範圍內為判決；法院為協商判決所科之刑，以宣告
    緩刑或2 年以下有期徒刑、拘役或罰金為限」之規定者外，
    檢察官與被告均不得上訴。
六、如有前項得上訴之情形，得自收受宣示判決筆錄送達之日起
    10 日內，向本院提出上訴書狀，上訴於第二審法院。
本案經檢察官王唯怡到庭執行職務。
中    華    民    國    98    年    5     月    27    日
                    刑事第九庭    書  記  官  林兆嘉
                                  審判長法官  劉兆菊
以上筆錄正本係照原本作成。
中    華    民    國    98    年    5     月    27    日
                                  書  記  官  林兆嘉
附錄本案論罪科刑法條全文：
毒品危害防制條例第10條
施用第一級毒品者，處6月以上5年以下有期徒刑。
施用第二級毒品者，處3年以下有期徒刑。


司法院資訊處製作；財團法人民間司法改革基金會備份。
